【裁判字號】    88,上訴,2685
【裁判日期】    890127
【裁判案由】    毒品危害防制條例
【裁判全文】
臺灣高等法院臺中分院刑事判決                  八十八年度上訴字第二六八五號
    上  訴  人
    即  被  告  甲○○
右上訴人因違反毒品危害防制條例案件，不服臺灣苗栗地方法院八十八年度訴字第一
四三號中華民國八十八年十月二十日第一審判決（起訴案號：臺灣苗栗地方法院檢察
署八十八年度偵字第二一四○號），提起上訴，本院判決如左：
      主  文
上訴駁回。
      事  實
一、甲○○前於民國（下同）八十三年一月十四日因違反麻醉藥品管理條例案件，經
    臺灣高等法院判處有期徒刑二年確定，於八十四年十二月五日執行完畢，又於八
    十六年間因違反麻醉藥品管理條例等案件，經臺灣桃園地方法院判處有期徒刑一
    年確定，並於八十七年九月十四日假釋期滿執行完畢。猶不知悔改，復於八十八
    年三月一日下午九時許，在苗栗縣通霄鎮○○里○○道路上，無償轉讓第二級毒
    品安非他命二小微粒予吳振民施用，嗣於同年三月二日下午三時許，苗栗縣警察
    局通霄分局員警持臺灣苗栗地方法院檢察署檢察官核發之搜索票在苗栗縣通霄鎮
    圳頭里圳頭七十九之六號吳振民住處，搜索扣得供施用安非他命之吸食器、玻璃
    吸管及塑膠吸管等物，始循線查悉上情。
二、案經苗栗縣警察局通霄分局移送臺灣苗栗地方法院檢察署檢察官偵查起訴。
    理  由
一、訊據被告甲○○矢口否認有何轉讓第二級毒品安非他命之犯行，辯稱：伊沒有轉
    讓安非他命予吳振民吸用，是伊與吳振民每人出資新台幣五百元向他人購買安非
    他命的云云。經查，被告於上開時地無償轉讓第二級毒品安非他命二小微粒予吳
    振民施用之事實，業據證人吳振民迭於警訊、偵查中及原審審理時證述明確在卷
    ，且經證人吳振民於原審審理時當庭指認被告無誤，參以證人即吳振民之弟吳振
    銘於偵查中亦證稱：「我聽我哥哥說有拿（安非他命）給他吸過」等語。參諸被
    告與證人吳振民間復無仇恨嫌隙，則證人吳振民當無設詞誣陷之理，益證證人吳
    振民之證言為真，而可採信。況被告先前於警訊及原審均供稱未交付安非他命予
    吳振民，且稱與吳振民沒有往來，於八十八年三月一日亦未請吳振民載送等語。
    嗣被告於本院審理中卻辯稱伊與吳振民共同出資購買安非他命而交給他的，當天
    是請吳振民載送至別的地方，而不是去慈和宮等語。被告前後供詞不同，且互為
    矛盾。是被告上開所辯，顯係事後卸責之詞，不足採信。本件事證明確，被告犯
    行堪以認定。
二、核被告所為，係犯毒品危害防制條例第八條第二項之轉讓第二級毒品罪。被告因
    轉讓安非他命而持有安非他命，其持有之低度行為已為轉讓之高度行為所吸收，
    不另論罪。查被告前於八十三年一月十四日因違反麻醉藥品管理條例案件，經臺
    灣高等法院判處有期徒刑二年確定，於八十四年十二月五日執行完畢，又於八十
    六年間因違反麻醉藥品管理條例等案件，經桃園地方法院判處有期徒刑一年確定
    ，於八十七年九月十四日假釋期滿執行完畢，有臺灣苗栗地方法院檢察署刑案資
    料查註紀錄表在卷可稽，其受有期徒刑執行完畢後，五年以內再犯本件有期徒刑
    以上之罪，為累犯，應依刑法第四十七條規定加重其刑。原審因而適用毒品危害
    防制條例第八條第二項，刑法第十一條前段、第四十七條之規定，並審酌被告犯
    罪之動機、目的、手段，犯罪所生之危害、犯罪後之態度等一切情狀，量處有期
    徒刑八月，經核其認事用法俱無不合，量刑亦稱允當，被告上訴猶執陳詞否認犯
    罪，指摘原判決不當，為無理由，應予駁回。
三、據上論斷，應依刑事訴訟法第三百六十八條，判決如主文。
本案經檢察官乙○○到庭執行職務。
中      華      民      國    八十九     年      一       月   二十七   日
                                  臺灣高等法院臺中分院刑事第七庭
                                        審判長法  官  劉  連  星
                                              法  官  江  錫  麟
                                              法  官  林  秋  華
右正本證明與原本無異。
如不服本判決應於收受送達後十日內向本院提出上訴書狀，其未述上訴之理由者並
得於提起上訴後十日內向本院補提理由書（均須按他造當事人之人數附繕本）。
                                              書記官  阮  正  枝
中      華      民      國    八十九     年      一       月   二十八   日
附錄論罪科刑法條
毒品危害防制條例第八條第二項：
轉讓第二級毒品者，處六月以上五年以下有期徒刑，得併科新台幣七十萬元以下罰金
。
                                                                        Ｑ


司法院資訊處製作；財團法人民間司法改革基金會備份。
